【裁判字號】    98,易,3162
【裁判日期】    990128
【裁判案由】    竊盜
【裁判全文】
臺灣板橋地方法院刑事判決              98年度易字第3162號
公  訴  人  臺灣板橋地方法院檢察署檢察官
被      告  甲○○
上列被告因竊盜案件，經檢察官提起公訴（98年度偵緝字第2825
號），本院判決如下：
    主  文
甲○○竊盜，累犯，處有期徒刑肆月，如易科罰金，以新臺幣壹
仟元折算壹日。
    事  實
一、甲○○：(一)於民國94年間，因賭博案件，經本院以94年度簡
    字第1611號判決判處有期徒刑2 月確定，於94年8 月12日易
    科罰金執行完畢；(二)於98年間，因違反毒品危害防制條例案
    件，經本院以98年度訴字第3660號判決判處有期徒刑8 月確
    定（現經送監執行）。詎其猶不知悔改，復意圖為自己不法
    之所有，基於竊盜之犯意，於98年7 月31日20時19分許，在
    臺北縣三重市○○路108 巷4 弄1 號前，持其所有之鑰匙1
    支竊取乙○○所有而停放於該處之車號BAC-683 號重型機車
    ，得手後供己騎乘使用，嗣於98年9 月7 日前不久之某時，
    將該車停放於臺北縣三重市○○街307 號前，並將前開持以
    竊車所用之鑰匙隨手丟棄而滅失，旋於98年9 月7 日為警尋
    獲該機車（已發還乙○○），始查悉上情。
二、案經臺北縣政府警察局三重分局報請臺灣板橋地方法院檢察
    署檢察官偵查起訴。
    理  由
壹、證據能力：
一、被告於警詢時之自白：
    按被告之自白，非出於強暴、脅迫、利誘、詐欺、疲勞訊問
    、違法羈押或其他不正之方法，且與事實相符者，得為證據
    ，刑事訴訟法第156 條第1 項定有明文。被告辯稱：伊為警
    查獲後，於製作警詢筆錄時，遭負責詢問之警員歐打，伊被
    打得很痛，才會承認偷車云云。惟觀諸被告於偵查中雖辯稱
    ：因為警方一直踹我，我不清楚98年7 月31日晚上8 點，我
    人在何處等語，惟並未供明警員係如何踹打而刑求逼供之情
    事，所辯是否屬實，已非無疑，再參以被告於本院準備程序
    時，經本院問及警員如何刑求之情節，被告辯稱：係遭警詢
    筆錄之負責詢問之警員用腳踹其左手手指頭等語，然經本院
    依職權傳喚證人即被告警詢時負責詢問之警員戴士堯到庭具
    結為證，亦堅決否認有何踹打被告手指之情事（見本院卷第
    27頁），是被告辯稱遭警員刑求云云，要係事後圖卸之詞，
    難以採信，堪認被告警詢時所為之自白應係出於其自由意志
    無訛，自有證據能力。
二、本案公訴人所引用之其餘卷證資料（包含其餘人證與文書證
    據），並無證據證明係公務員違背法定程序所取得，又被告
    以外之人於審判外之陳述，經核並無非出於自由意願而為陳
    述或遭違法取證及顯有不可信之情況，再卷內之文書證據，
    亦無刑事訴訟法第159 條之4 之顯有不可信之情況與不得作
    為證據之情形，且被告迄本院言詞辯論終結前均未聲明異議
    ，依刑事訴訟法第159 條至159 條之5 之規定，均有證據能
    力，合先敘明。
貳、實體方面：
一、訊據被告矢口否認有何竊盜之犯行，辯稱：伊當時雖有前往
    該地點，然伊並未竊車云云。查：上揭犯罪事實，業據被告
    於警詢時坦承不諱，復經證人即被害人於警詢時指訴明確，
    且有失竊案現場及逃逸路線一覽表3 紙、案發現場之監視錄
    影翻拍照片2 幀附卷可稽（見偵字卷第9 至11頁），觀諸上
    開監視錄影翻拍照片，可知被告確有騎車逃離現場之情，足
    見被告於警詢時之自白於事實相符，堪以採信。被告雖辯稱
    ：伊當時係騎其女友之機車云云，然被告於偵查中原係供稱
    ：伊不知案發當時伊人在何處之情，嗣於本院審理時，經本
    院當庭提示案發現場之監視錄影翻拍照片後，被告始坦承照
    片內騎乘機車之人確係其本人，惟改稱：係騎女友之機車云
    云，所辯前後不一，實難採信。本案事證明確，被告犯行洵
    堪認定，應依法論科。
二、核被告所為，係犯刑法第320條第1項之竊盜罪。被告有如事
    實一之(一)所示之犯罪科刑及執行情形，有臺灣高等法院被告
    前案紀錄表在卷可稽，其於上開有期徒刑執行完畢後5年內
    ，故意再犯本案有期徒刑以上之罪，為累犯，應依刑法第47
    條第1項之規定，加重其刑。爰審酌被告不思正當工作以獲
    取財物，妄想以竊盜手段不勞而獲，其觀念偏差，有待矯治
    ，兼衡其智識、品行、所竊財物之價值及犯後坦承犯行之態
    度等一切情狀，量處如主文所示之刑，並諭知易科罰金之折
    算標準，以示懲儆。至被告持以行竊所用之鑰匙1支，已經
    被告丟棄而滅失之情，業據被告於警詢時供明在卷，自無宣
    告沒收之必要，末此指明。
據上論斷，應依刑事訴訟法第299 條第1 項前段，刑法第320 條
第1 項、第47條第1 項、第41條第1 項前段，刑法施行法第1 條
之1 第1 項、第2 項前段，判決如主文。
本案經檢察官高智美到庭執行職務。
中    華    民    國    99    年    1     月    28    日
                  刑事第十九庭  法  官  鄧雅心
以上正本證明與原本無異。
如不服本判決應於收受判決後10日內向本院提出上訴書狀，並應
敘述具體理由。其未敘述上訴理由者，應於上訴期間屆滿後20日
內向本院補提理由書（均須按他造當事人之人數附繕本）「切勿
逕送上級法院」。
                                書記官  王小芬
中    華    民    國    99    年    1     月    28    日
附錄本案論罪科刑法條
中華民國刑法第三百二十條
意圖為自己或第三人不法之所有，而竊取他人之動產者，為竊盜
罪，處五年以下有期徒刑、拘役或五百元以下罰金。
意圖為自己或第三人不法之利益，而竊佔他人之不動產者，依前
項之規定處斷。
前二項之未遂犯罰之。

司法院資訊處製作；財團法人民間司法改革基金會備份。
